【裁判字號】    89,交上易,521
【裁判日期】    890413
【裁判案由】    過失傷害
【裁判全文】
臺灣高等法院臺南分院刑事判決            八十九年度交上易字第五二一號  Ｃ
      上  訴  人
      即  被  告  丙  ○  ○
右上訴人因過失傷害案件，不服臺灣雲林地方法院八十八年度交易字第一四二號中華
民國八十九年一月二十六日第一審判決（起訴案號：臺灣雲林地方法院檢察署八十八
年度偵字第二七五五號），提起上訴，本院判決如左：
      主    文
上訴駁回。
丙○○緩刑貳年。
      事    實
一、丙○○於民國八十八年三月十三日十三時四十五分許，駕駛車碼ＳＫ─七三一二
    號自用小客車，沿雲林縣斗南鎮○○路由東往西方向行駛，行經雲林縣斗南鎮○○路與嘉興東路口交岔路口時，因當時該交岔路口管制號誌無動作，駕駛人原應
    注意駕車行經號誌故障而無交通警察指揮之交岔路口，支線道車應暫停讓幹線道
    車先行；並注意車前狀況、隨時採取必要之安全措施，且依當時晴天、日間有自
    然光線、路面乾燥無缺陷、視距良好等客觀環境判斷，亦無不能注意之情事。詎
    丙○○駕車竟疏未注意上揭規定，小心駕駛謹慎為之，仍貿然橫越該交岔路口之
    際，適有未減速慢行之乙○○騎乘ＩＸＢ─五一０號機車，後載甲○○，沿雲林
    縣斗南鎮○○路○段由北往南方向行至該處，丙○○見狀已不及煞閃，致碰撞肇
    事，同時造成乙○○受有頭部外傷併臉部撕裂傷、右眼上方０．五ｘ一公分、左
    眼上方０．五ｘ０．五、０．五ｘ一、０．五ｘ一公分、嘴唇上方０．五ｘ一公
    分、左側股骨開放性骨折、左髕骨骨折併肕帶撕裂傷、左足踝骨折等傷害；甲○○受有頭部外傷併四肢多處擦傷等傷害。
二、案經乙○○、甲○○訴由雲林縣警察局斗南分局報請臺灣雲林地方法院檢察署檢
    察官偵查起訴。
      理    由
一、訊之上訴人即被告丙○○，對於右揭時地駕車肇生事故，造成乙○○受有頭部外
    傷併臉部撕裂傷、右眼上方０．五ｘ一公分、左眼上方０．五ｘ０．五、０．五
    ｘ一、０．五ｘ一公分、嘴唇上方０．五ｘ一公分、左側股骨開放性骨折、左髕
    骨骨折併肕帶撕裂傷、左足踝骨折；甲○○受有頭部外傷併四肢多處擦傷等情不
    諱，惟辯稱：當天號誌壞掉，伊停在中間安全島，看機車約離有一百多公尺，伊
    才開過去，但機車開得太快，撞伊車後趕快下車處理，對方車速不可能只有四十
    公里，伊有緊急煞車，採取必要行為，伊當時車子已靜止狀態，是對方撞過來的
    云云。
二、經查右開事實業據被害人乙○○、甲○○於警訊中指訴綦詳，而被告丙○○於右
    揭時地駕駛車碼ＳＫ─七三一二號自用小客車，由東往西方向行駛，行至雲林縣
    斗南鎮○○路與嘉興東路之交岔路口，為支線道路；乙○○騎乘ＩＸＢ─五一０
    號機車，後載甲○○，沿雲林縣斗南鎮○○路○段由北往南方向行駛，為幹線車
    道，及事故發生當時號誌故障等情，為被告丙○○所不爭執，並有道路交通事故
    調查報告表、車損現場照片六張、及診斷書二紙附卷可參。按車輛行經無號誌或
    號誌故障而無交通警察指揮之交岔路口，支線道車應暫停讓幹線道車先行；又行
    經無號誌之交岔路口時，應減速慢行，並作隨時停車之準備，道路交通安全規則
    第一百零二條第一項第二款、第九十三條第一項第四款分別定有明文。本件被告
    丙○○於右揭時地，駕車行經該處時，自應注意上開規定，小心駕駛謹慎為之，
    且依當時晴天、日間有自然光線、路面乾燥無缺陷、視距良好等客觀環境判斷，
    亦無不能注意之情事。詎丙○○駕車竟疏未注意上規定致肇事，其行為應有過失
    。而本件肇事責任經鑑定結果，亦作相同認定，即「丙○○駕駛自小客車，行經
    交岔路口，支道車未讓幹道車先行，應為肇事主因；乙○○駕駛重機車，行經交
    岔路口，未減速慢行，應為肇事次因。」復有臺灣省嘉雲區車輛行車事故鑑定委
    員會嘉鑑字第八八五六七號鑑定意見書、臺灣省車輛行車事故覆議鑑定委員會八
    十八年十二月二十二日府覆議字第八八一二九五號函可資佐證。被告上揭過失行
    為，與告訴人乙○○、甲○○之傷害結果間，具有相當因果關係。至被告雖辯稱
    ；伊停在中間安全島，看機車約離有一百多公尺，伊才開過去，但機車開得太快
    ，撞伊車後趕快下車處理，對方車速不可能只有四十公里，伊有緊急煞車，採取
    必要行為，當時伊車子已靜止狀態云云。然查，依現場散物之位置以觀，並不能
    判定被告丙○○於事故發生之前，其車子已呈靜止狀態，且事故發生後被告丙○○之車子，亦因安全顧慮而移動，復經被告陳明，綜上所述，被告丙○○所辯，
    並無積極證據佐參，尚難採信。本件事證明確，被告犯行應堪認定。
三、核被告丙○○所為，係犯刑法第二百八十四條第一項前段之過失傷害罪行。其一
    過失行為，同時造成乙○○、甲○○二人受到傷害，為想像競合犯，應依刑法第
    五十五條之規定，從一重之過失傷害罪處斷。原審依刑法第二百八十四條第一項
    前段、第四十一條、第五十五條，罰金罰鍰提高標準條例第一條前段、第二條，
    並審酌被告丙○○為一時疏失，駕車不慎肇事，造成乙○○及甲○○受有前揭傷
    害，及參酌被告過失程度、犯罪後之態度等一切情狀，量處如主文被告有期徒刑
    四月，並諭知如易科罰金以三百元折算一日，認事用法及量刑均無不當。被告上
    訴意旨仍執陳詞否認其有過失而指摘原判決不當，為無理由，應予駁回。
四、查被告未曾受有期徒刑以上刑之宣告，有本院被告全國前案紀錄表在卷可稽，且
    被告業與被害人成立民事上和解，賠償新台幣六十萬元，亦有雲林縣土庫鎮調解
    委員會調解筆錄影本附卷可按，被告經此偵審程序及科刑之教訓後，當無警惕，
    諒無再犯之虞，本院認其所受宣告刑，以暫不執行為適當，併予宣告緩刑二年，
    以勵自新。
據上論結，應依刑事訴訟法第三百六十八條，刑法第七十四條第一款，判決如主文。
本案經檢察官李傳來到庭執行職務。
中    華    民    國      八十九      年      四      月      六        日
                                  臺灣高等法院臺南分院刑事第三庭
                                      審判長法官  黃    聰    明
                                            法官  林    勝    木
                                            法官  黃    三    哲
右正本證明與原本無異。
不得上訴。
                                      法院書記官  陳    淑    貞
中    華    民    國      八十九      年      四      月     十四       日
附錄本案論罪科刑適用之法條：
刑法第二百八十四條第一項前段：
因過失傷害人者，處六月以下有期徒刑、拘役或五百元以下罰金。


司法院資訊處製作；財團法人民間司法改革基金會備份。
